【裁判字號】    97,易,602
【裁判日期】    970710
【裁判案由】    侮辱罪
【裁判全文】
臺灣桃園地方法院刑事判決               97年度易字第602號
公  訴  人  臺灣桃園地方法院檢察署檢察官
被      告  乙○○
                    國民
被      告  甲○○
                    國民
上列被告等因侮辱罪案件，經檢察官聲請簡易判決處刑（97年度
偵字第2529號），經本院認有刑事訴訟法第四百五十一條之一第
四項但書第三款之情形，改行通常訴訟程序，本院判決如下：
    主      文
本件公訴不受理。
    理      由
一、程序部分：按檢察官聲請以簡易判決處刑之案件，經法院認
    為有刑事訴訟法第四百五十一條之一第四項但書之情形者，
    應適用通常程序審判之，同法第四百五十二條定有明文。經
    查，本件被告被訴侮辱乙案，本院於審理後，認有刑事訴訟
    法第四百五十一條之一第四項但書第三款之情形，不宜以簡
    易判決處刑，爰依上開刑事訴訟法第四百五十二條之規定，
    改用通常程序審判之，合先明。
二、按告訴乃論之罪，告訴人於第一審辯論終結前得撤回其告訴
    ，又告訴經撤回者，法院應諭知不受理之判決，刑事訴訟法
    第二百三十八條第一項、第三百零三條第三款定有明文。
三、本件聲請簡易判決意旨略以：被告甲○○於民國96年12月13
    日下午4 時50分，在桃園縣楊梅鎮○○○路○ 段190 巷30號
    前廣場，因車輛通行糾紛與乙○○發生爭執，詎甲○○竟基
    於妨害名譽之犯意，公然對乙○○罵稱「幹你娘雞巴」之言
    詞而侮辱之，乙○○因而心生不滿，亦基於妨害名譽之犯意
    ，公然對甲○○罵稱「幹」之語詞而侮辱之，使在場之其他
    人得以共見共聞，足生損害於渠等之名譽。案經乙○○、甲
    ○○訴由桃園縣政府警察局楊梅分局報請臺灣桃園地方法院
    檢察署檢察官偵查後聲請簡易判決處刑。因認被告甲○○、
    乙○○2 人均係涉犯刑法第三百零九條第一項之侮辱罪嫌，
    惟查此項罪名依同法第三百十四條規定，須告訴乃論，茲因
    被告與告訴人達成和解，並據告訴人乙○○、甲○○於本院
    審理中，具狀聲請撤回告訴，有刑事撤回告訴狀附於本院九
    十七年度壢簡字第一二七三號卷內，依照前開法條之規定，
    本件爰不經言詞辯論，逕行諭知不受理之判決。
四、本件檢察官原係聲請簡易判決處刑，本院認有刑事訴訟法第
    四百五十一條之一第四項但書第三款之情形，改行通常訴訟
    程序，併予明。
五、據上論斷，應依刑事訴訟法第四百五十二條、第三百零三條
    第三款、第三百零七條，判決如主文。
中    華    民    國    97    年    7     月    10    日
                  刑事第九庭    法  官  游紅桃
以上正本證明與原本無異。
如不服本判決，應於送達後10日內，向本院提出上訴狀。
                                書記官  陳玉芳
中    華    民    國    97    年    7     月    11    日


司法院資訊處製作；財團法人民間司法改革基金會備份。
